臺灣高等法院臺南分院刑事判決　　　　　　　九十三年度上訴字第一四號　敬
　　上　訴　人
　　即　被　告　甲　○　○
右上訴人因毒品危害防制條例案件，不服台灣台南地方法院九十三年度訴字第九九一
號中華民國九十三年十月二十七日第一審判決（起訴案號：台灣台南地方法院檢察署
九十三年度毒偵字第一五六七號，移
號，移
上訴，本院判決如左：
    主    文
原判決撤銷。
甲○○連續施用第一級毒品，累犯，處有期徒刑壹年貳月。扣案之海洛因參包（驗餘
淨重分別為零點零肆公克、零點零參公克、零點零參公克），均沒收銷燬之。
    事    實
一、甲○○曾因施用毒品案件經台灣台南地方法院判處有期徒刑一年、四月，應執行
    有期徒刑一年二月確定，並於九十二年八月七日縮刑期滿執行完畢。
二、甲○○前因施用毒品案件，經台灣台南地方法院先後以八十七年度易字第九七二
    號及八十八年度毒聲字第一一四八號裁定將其送勒戒處所執行觀察、勒戒後，均
    認無繼續施用毒品之傾向，分別由該院以八十七年度易字第九七二號判處免刑確
    定及由臺灣臺南地方法院檢察署檢察官以八十八年度偵字第四七八五號為不起訴
    處分確定，嗣又因施用毒品案件，經台灣台南地方法院以九十年度毒聲字第七九
    九號裁定，令入戒治處所施以強制戒治一年，並由該院於民國九十年九月二十四
    日以九十年度訴字第七一五號刑事判決，就施用第一、二級毒品犯行部分，判處
    有期徒刑一年、四月，應執行有期徒刑一年二月確定，並於九十二年八月七日縮
    刑期滿執行完畢，再另自九十二年十月間某日起至九十二年十二月二日止，連續
    施用第一級毒品海洛因多次，經該院判處有期徒刑一年二月，復又上訴本院，於
    九十三年六月十五日駁回上訴，於九十三年七月十八日確定。
三、詎甲○○仍不知悔改，明知海洛因係毒品危害防制條例所明定之第一級毒品，不
    得持有及施用，竟於釋放後五年內，另基於施用第一級毒品海洛因之概括犯意，
    自九十三年七月二十二日起至同年十月三十一日某時止，在其位於台南市○○○
    街五一號三、四樓住處等處，以注射方式，連續施用第一級毒品海洛因多次。嗣
    分別（一）於九十三年七月二十二日凌晨零時十五分，至台南市警察局第六分局
    金華派出所採尿查獲，（二）於九十三年八月十四日十四時許，在臺南市○○路
    一號前，為警攔檢查獲，並扣得第一級毒品海洛因一包（驗餘淨重○．○四公克
    ），（三）於九十三年十月一日十四時四十分許，在台南市○○路、府前二街口
    為警查獲並扣得第一級毒品海洛因一包（驗餘淨重○．○三公克），（四）於九
    十三年十一月一日十六時四十分許，在台南市○○路與中正路口為警查獲並扣得
    第一級毒品海洛因一包（驗餘淨重○．○三公克）。
四、案經臺南市警察局第六分局報請臺灣臺南地方法院檢察署檢察官偵查起訴及移送
    併辦。
    理    由
一、訊據被告甲○○對於右揭時地連續施用第一級毒品海洛因多次之事實坦承不諱，
    且其先後為警查獲所採集之尿液檢體，經送檢驗結果，呈嗎啡陽性反應（按海洛
    因係由嗎啡經化學合成而製得，經注射進入人體後，因代謝分解成嗎啡，因此施
    打海洛因後，由尿液中檢驗結果仍為嗎啡反應），有臺南市衛生局九十三年八月
    四日（煙）南市衛驗字第９３０６９２號、九十三年九月二日（煙）南市衛驗字
    第９３０８３２號、九十三年十月七日（煙）南市衛驗字第９３０９７４號及九
    十三年十一月九日（煙）南市衛驗字第９３１０７０檢驗成績書各一件在卷可稽
    ，且扣案之白粉三包，送法務部調查局以化學呈色法及氣相層析質譜儀分析法檢
    驗結果，均確係第一級毒品海洛因，亦有該局九十三年九月十日調科壹字第２０
    ０００５０８４號、九十三年十一月四日調科壹字第２００００５１８８號、九
    十三年十一月二十六日調科壹字第２００００５２４６號鑑定通知書各一件附卷
    可按，足見被告上開自白核與事實相符，應可採信。
二、被告前因施用毒品案件，經台灣台南地方法院先後以八十七年度易字第九七二號
    及八十八年度毒聲字第一一四八號裁定將其送勒戒處所執行觀察、勒戒後，均認
    無繼續施用毒品之傾向，分別由該院以八十七年度易字第九七二號判處免刑確定
    及由臺灣臺南地方法院檢察署檢察官以八十八年度偵字第四七八五號為不起訴處
    分確定，嗣又因施用毒品案件，經台灣台南地方法院以九十年度毒聲字第七九九
    號裁定，令入戒治處所施以強制戒治一年，並由該院於民國九十年九月二十四日
    以九十年度訴字第七一五號刑事判決，就施用第一、二級毒品犯行部分，判處有
    期徒刑一年、四月，應執行有期徒刑一年二月確定，並於九十二年八月七日縮刑
    期滿執行完畢，再另自九十二年十月間某日起至九十二年十二月二日止，連續施
    用第一級毒品海洛因多次，經該院判處有期徒刑一年二月，復又上訴本院，於九
    十三年六月十五日駁回上訴確定，有上開判決書及臺灣高等法院被告全國前案紀
    錄表在卷可佐。其復自九十三年七月二十二日起至同年十月三十一日止，再度為
    本件施用第一級毒品海洛因犯行，係於釋放後五年內再犯施用第一級毒品之罪，
    係屬再犯。查海洛因命毒品危害防制條例第二條第二項第一款規定係屬第一級毒
    品，核被告所為，係犯毒品危害防制條例第十條第一項之施用第一級毒品海洛因
    罪，被告持有第一級毒品海洛因之低度行為，為施用之高度行為所吸收，不另論
    罪。又被告先後多次施用第一級毒品之犯行，時間緊接，方法相同，觸犯構成要
    件相同之罪名，顯係基於概括之犯意為之，應依連續犯規定論以一罪，並加重其
    刑。移送併辦部分，雖未為起訴書所論列，惟此與前揭論罪部分為連續犯，屬裁
    判上一罪之同一案件，為起訴效力所及，本院依法自應予以審究。又被告有如事
    實欄所述之前案科刑及執行紀錄，有卷附臺灣高等法院被告全國前案紀錄表可按
    ，其受有期徒刑之執行完畢，五年以內再犯有期徒刑以上之罪，為累犯，應依刑
    法累犯之規定，加重其刑，並依刑法第七十條之規定，遞加重其刑。
三、原審以被告罪證明確，因予論罪科刑，固非無見，被告上訴意旨指摘原判決量刑
    過重，並無理由，但檢察官移送本院併辦部分之犯行，原審未及審酌，自有未洽
    ，應由本院撤銷改判，且不受禁止不利益變更原則之限制。爰審酌被告前有施用
    毒品前科，於釋放後，五年內竟再多次施用，顯見其意志不堅，復參酌所犯施用
    毒品行為係戕害自己身心健康及其犯罪後態度等一切情狀，量處如主文所示之刑
    ，以資懲儆。又扣案之第一級毒品海洛因三包（驗餘淨重分別為○．○四公克、
    ○．○三公克、○．○三公克），係違禁物，不問屬於犯人與否，均應依毒品危
    害防制條例第十八條第一項前段規定宣告沒收銷燬之。
據上論結，應依刑事訴訟法第三百六十九條第一項前段、第三百六十四條、第二百九
十九條第一項前段、毒品危害防制條例第十條第一項、第十八條第一項前段，刑法第
十一條、第五十六條、第四十七條，判決如主文。
本案經檢察官張佩珍到庭執行職務。
中      華      民      國      九十三    年    十二    月    三十一    日
                                  臺灣高等法院臺南分院刑事第六庭
                                      審判長法官  蔡    崇    義
                                            法官  侯    明    正
                                            法官  吳    永    宋
右正本證明與原本無異。
如不服本判決，應於判決送達後十日內向本院提出上訴狀，其未敘述理由者並應於提
出上訴狀後十日內向本院補提理由書（應附繕本)。
                                      法院書記官  李    淑    華
中      華      民      國      九十三    年    十二    月    三十一    日
附錄本件論罪法條：
毒品危害防制條例第十條第一項
施用第一級毒品者，處六月以上五年以下有期徒刑。
